【裁判字號】    91,秩抗,14
【裁判日期】    920227
【裁判案由】    違反社會秩序維護法
【裁判全文】
臺灣桃園地方法院刑事裁定                          九十一年度秩抗字第一四號
    抗  告  人
    即被移送人  甲○○  男  四.
右列抗告人因違反社會秩序維護法案件，不服臺灣桃園地方法院桃園簡易庭民國九十
一年五月二十四日裁定（九十一年度桃秩字第一五七號），提起抗告，本院裁定如左
：
    主  文
抗告駁回。
    理  由
一、原審裁定略以：被移送人即抗告人於民國（下同）九十一年二月三日十五時三十
    分許，於桃園縣八德市○○里○○○鄰○○街一三八巷四十三號二樓，先以手拉
    扯張羅玉花之頭髮及外套，復徒手打張羅玉花臉頰一巴掌（未成傷），有抗告人
    於警訊時之自白、證人張羅玉花、張倩菱之證詞可資為證，乃依社會秩序維護法
    第四十五條第二項、第八十七條第一項第一款，裁定處抗告人罰鍰新臺幣（下同
    ）一萬元。
二、抗告意旨略以：本件係張羅玉花先徒手打抗告人右臉頰一巴掌（未成傷），抗告
    人為反抗才會拉扯張羅玉花頭髮，及徒手打張羅玉花臉頰一巴掌（未成傷），原
    審裁定與事實不符云云。
三、經查：
（一）本件被害人張羅玉花與抗告人為夫妻關係，證人即被害人張羅玉花於警訊時證
      稱：於九十一年二月三日十五時三十分，在八德市○○街一三八巷四三號三樓
      臥房內，當時我兒子向其父親要求繳學費，而我丈夫甲○○就說：你怎麼不叫
      我爸爸，現在要向我要學費，我為什麼要給你，當時我在現場向其回稱：如果
      你不繳，我來幫他繳，他（指抗告人）就罵我，並用手將我身上之外套扯下，
      先拉我頭髮，並打我一巴掌。事後有去就醫，但因未成傷，無法開具診斷證明
      書（問：你丈夫之前有無傷害你？有無告訴或聲請保護令？）八十九年有傷害
      我，並有聲請保護令及提起告訴，保護令時間為九十年一月一日至十月底，為
      期十個月等語。（見同上卷第五頁）
（二）又證人張倩菱即抗告人與被害人張羅玉花二人之女於警訊證稱：於九十一年二
      月三日十五時三十分，桃園縣八德市○○街一三八巷四三號二樓臥房，我聽到
      我父親甲○○與我母親張羅玉花在吵架的聲音，我前往查看，就看見他們兩人
      吵架，我父親甲○○強脫我親張羅玉花身上穿著之外套，並拉扯其頭髮，且打
      了一巴掌。我父親以前有打我媽媽。（問：你父親毆打你母親過程你是否全看
      到？吵架原因是否知道？）毆打過程我有看到。吵架是因為我弟向我父親要求
      繳交學費等語（見九十一年度桃秩第一五七號卷第六頁），又於本院九十一年
      十一月十八日訊問時亦為相同之陳述。經核與被害人張羅玉花於警訊時證述之
      情節相符，且與證人張峻豪即抗告人與被害人張羅玉花二人之子於本院訊問時
      亦證稱：於時、地，我看到我爸（指抗告人）先動手先拉我媽頭髮，有打我母
      親一巴掌等語（見本院九十一年十一月十八日訊問筆錄）互核一致，是綜上足
      認抗告人確有於九十一年二月三日，在前開住處房間，徒手毆打張羅玉花臉頰
      一巴掌（未成傷），有違反社會秩序維護法第八十七條第一項第一款之加暴行
      於人之行為。原審依同法條裁處抗告人罰鍰一萬元，並無不合，抗告人雖執前
      詞抗告稱係為防衛而動手云云，惟與前開證人張倩菱、張峻豪二人所述之情節
      並不相符，尚難採信，是其抗告洵無理由，自應予駁回。
據上論結，應依社會秩序維護法第九十二條、刑事訴訟法第四百十二條，裁定如主文
。
中      華      民      國    九十二    年      二      月    二十七    日
                                      臺灣桃園地方法院刑事第六庭
                                          審判長法  官  周政達
                                                法  官  黃永定
                                                法  官  游紅桃
右正本證明與原本無異。
不得抗告。
                                          書記官    王  元  宏
中      華      民      國    九十二    年      三      月      三      日


司法院資訊處製作；財團法人民間司法改革基金會備份。
